【裁判字號】    99,消債更,3
【裁判日期】    990127
【裁判案由】    聲請更生
【裁判全文】
臺灣基隆地方法院民事裁定             99年度消債更字第3號
聲  請  人
即  債務人  甲○○
上列債務人因消費者債務清理更生事件，聲請保全處分，本院裁
定如下：
    主  文
聲請駁回。
    理  由
一、按法院就更生或清算之聲請為裁定前，得因利害關係人之聲
    請或依職權，以裁定為下列保全處分：(一)債務人財產之保全
    處分；(二)債務人履行債務及債權人對於債務人行使債權之限
    制；(三)對於債務人財產強制執行程序之停止；(四)受益人或轉
    得人財產之保全處分；(五)其他必要之保全處分，消費者債務
    清理條例（下稱本條例）第19條第1項固定有明文，惟本條
    例第48條第2項及第69條後段亦有規定，於法院裁定開始更
    生程序後，除有擔保及有優先權之債權外，對於債務人不得
    開始或繼續訴訟及強制執行程序以及更生程序終結時，依同
    條例第48條規定不得繼續之強制執行視為終結。是於法院裁
    定准予更生程序前，除別有緊急或必要情形致更生目的無法
    達成外，債權人依法得訴訟及為強制執行之權利均應不受影
    響。
二、本件聲請意旨略以：債務人前遭債權人向本院聲請強制執行
    扣薪，為求全體債權人公平受償，爰請求法院准予停止執行
    。
三、經查，本件債務人之薪資經債權人彰化商業銀行股份有限公
    司（下稱彰化銀行）於民國98年9月23日聲請本院民事執行
    處扣押且核發移轉命令在案，業據本院依職權調本院98年度
    司執字第14816號卷宗核閱屬實。債務人固主張為維持債權
    人間公平受償而有聲請保全之必要，惟查上開執行命令係命
    扣押並移轉債務人每月得支領之各項薪資債權3分之1於債權
    人，而本件債務人所陳報每月薪資約為新臺幣（下同）4至5
    萬元，倘以每月45,000元估算，則債務人每月約扣薪15,000
    元【計算式：45,000元×1/3＝15,000元】，縱經本院准予
    保全處分不得執行，依據本條例第19條第2項規定，至多僅
    能停止120日約4個月，累計金額僅約為6萬元【計算式：15,
    000元×4個月＝6萬元】，再依其債權比例分配，可得金額
    甚微，對於維持債權人公平受償並無明顯助益。是以本院裁
    定開始更生程序前，並無限制債權人對於債務人薪資債權強
    制執行之必要﹔再者，原移轉命令繼續執行中債務人原得繼
    續清償本金及利息，一旦進行保全處分債權債務之抵充將停
    止進行，利息及違約金將繼續累積，對債務之清償非但無益
    ，且更為不利益。從而，債務人聲請保全程序，並無理由，
    應予駁回，爰裁定如主文。
中    華    民    國    99    年    1     月    27    日
                  民事庭法  官  王翠芬
以上正本係照原本作成。
如對本裁定抗告，應於本裁定送達後10日內，向本院提出抗告狀
，並繳納抗告費新臺幣1000元，抗告於本院合議庭。
中    華    民    國    99    年    1     月    27    日
                        書記官  林建清

司法院資訊處製作；財團法人民間司法改革基金會備份。
